【裁判字號】    90,易,1956
【裁判日期】    900629
【裁判案由】    違反著作權法
【裁判全文】
台灣台中地方法院刑事判決                          九十年度易字第一九五六號
    公  訴  人  台灣台中地方法院檢察署檢察官
    被      告  甲○○
右列被告因違反著作權法案件，經檢察官提起公訴（九十年度偵字第８７７３號），
本院判決如左：
    主      文
甲○○以明知為侵害他人著作權之物而意圖營利而交付之方法侵害他人之著作權為常
業，處有期徒刑壹年貳月，併科罰金新台幣拾伍萬元，罰金如易服勞役，以銀元參佰
元（新台幣玖佰元）折算壹日，緩刑肆年。
扣按如附表所列之音樂光碟陸佰貳拾柒片，均沒收。
    事      實
一、甲○○明知附表所列之歌曲，係滾石國際音樂股份有限公司（下稱滾石公司）、
    華納國際音樂股份有限公司、上華國際企業股份有限公司、福茂唱片音樂股份有
    公司、科藝百代股份有限公司、新力哥倫比亞音樂股份有限公司、博德曼股份有
    限公司、豐華唱片股份有限公司、環球國際唱片股份有限公司、艾迴股份有限公
    司、魔岩唱片股份有限公司、宇宙國際音樂股份有限公司、歌林天龍音樂事業股
    份有限公司、亞洲歌萊美傳播股份有限公司、華特國際音樂股份有限公司等十五
    家公司所享有音樂著作權之錄音著作，竟自民國九十年四月下旬某日起，基於侵
    害他人著作權為常業之犯意，在不詳處所向不詳姓名之人購入侵害上述各家公司
    享有著作權之盜版音樂光碟，每片進價新台幣３０元，售出５０元，在台中市○
    ○○路、文心南三路及東英路之之夜市等處，販賣予不特定之顧客，以販售所得
    維持生活並以之為常業。嗣於九十年五月十一日十九時三十分許，為警在台中市
    ○○○○路、向心南路口之夜市查獲，並扣得如附表所列之盜版音樂光碟６２７
    片。
二、案經滾石公司等十五家公司訴由內政部警政署保安警察第二總隊第三大隊報請臺
    灣臺中地方法院檢察署檢察官偵查起訴。
    理      由
一、查被告販售侵害上述各家公司享有音樂著作權之錄音著作之音樂光碟之犯罪事實
    ，已據被告坦承不諱，核與被害人之告訴代理人林英傑、吳文章、譚文川等人指
    訴之情節相符，並有告訴人所提出之被侵害錄音著作權之封面外標及公司執照、
    營利事業登記證與扣案之盜版音樂光碟６２７片可證，事證明確，被告犯行堪以
    認定。被告雖辯稱不知所販售之音樂光碟係侵害他人著作權之盜版音樂光碟，然
    查被告受高中教育，程度非低，而一般正版之音樂光碟每片售價均達一百元以上
    ，被告所販售之價格與正版之價格相差甚多，且其不循正規管道向有關廠商進貨
    ，而於流動之場所向不詳姓名之人進貨，其應知所買進之音樂光碟非正版者，是
    其所為辯解乃為卸責之詞，不足採信。
二、查被告自九十年四月底起即開始販售盜版之音樂光碟，至為警查獲之同年五月十
    一日，已達一個月餘，時間長久，而其於本院審理時，供稱該時期僅以販售音樂
    光碟之收入維持生活沒有其他工作，是其顯然以販賣盜版之音樂光碟所得維持生
    活，而以此為常業。核被告所為，係犯著作權法第九十四條之罪。公訴人認被告
    係犯同法第九十三條第三款之罪，尚有未洽，應予變更起訴法條。爰審酌被告犯
    罪之動機、目的、手段、所生之危害及其品行、智識程度與犯罪後之態度等一切
    情狀，量處如主文所示之刑，並諭知易服勞役之折算標準。被告未曾受有期徒刑
    以上刑之宣告，此有台灣高等法院被告全國前案紀錄表附卷可稽，經此教訓，應
    知悛悔而無再犯之虞，本院認其所受上開有期徒刑及罰金之宣告，以暫不執行為
    適當，併宣告緩刑四年，以啟自新。扣案之盜版音樂光碟６２７片，為被告所有
    供犯罪所用之物，併予宣告沒收。
據上論斷，應依刑事訴訟法第二百九十九條第一項前段、第三百條，著作權法第九十
四條，刑法第十一條前段、第四十二條第二項、第七十四條第一款、第三十八條第一
項第二款，罰金罰鍰提高標準條例第二條，判決如主文。
中      華      民      國      九十        年  六      月    二十九    日
                                台灣台中地方法院刑事第七庭
                                    法  官    李添興
右正本證明與原本無異。
如不服本判決，應於判決送達後十日內向本院提出上訴狀，上訴於臺灣高等法院臺中
分院( 須附繕本 )。
                                          書記官
中      華      民      國      九十        年  六      月    二十九    日
    附表
編號      被侵害之錄音著作歌曲名稱  數量（片）      被害公司
１        彭靖惠  事過境遷          ２４            滾石公司
２        鄭秀文  完整              ６６            華納公司
３        李翊君  自首              １２            上華公司
４        周  蕙  替身              ２              福茂公司
５        那  英  心酸的浪漫        １１０          科藝百代公司
６        伍思凱  異想世界          １３            新力公司
７        陳小春  抱一抱              ７            博德曼公司
８        梁詠琪  花火              １８            豐華公司
９        蔡健雅  記念              １６            環球公司
１０      張震嶽  放屁              ７              魔岩公司
１１      動力火車忠孝東路走九遍    １０            宇宙公司
１２      唯一                      ６４            博德曼公司
１３      愛愛愛                    １００          科藝百代公司
１４      莫文蔚  陰天              ７６            滾石公司
１５      孫燕姿  超快感            ２２            華納公司
１６      施文彬  好聽              １１            博德曼公司
１７      黃小楨  明天              ２              歌萊美公司
１８      白冰冰  醉情歌            ５              華特公司
１９      知          己            ６１            豐華公司（起訴書漏列）
附錄
著作權法第八十七條    第九十三條    第九十四條


司法院資訊處製作；財團法人民間司法改革基金會備份。
